

Resumen

Senior Full Stack Software Engineer. Desarrollador todoterreno con experiencia en múltiples etapas del desarrollo de software, desde el análisis funcional y toma de requisitos, diseño e implementación de la arquitectura del proyecto, maquetación y desarrollo de frontend así como desarrollo de código backend. Asímismo con experiencia en integración, test, infrastructura y delivery automático de las soluciones basado en pipelines de CI/CD automáticos. Tiene amplia experiencia en el desarrollo de soluciones usando las tecnologías de Microsoft (C#, .NET Core) y su nube Azure, igualmente ha trabajado con alternativas en otros sistemas y lenguajes.

Trabaja a gusto y asume roles de liderazgo en equipos de desarrollo, motivando y transmitiendo conocimientos adquiridos al resto de compañeros. Preparado para aprender cosas nuevas con alta capacidad de adaptación a cambios. Enfocado en la resolución de problemas, aplicando buenas prácticas y patrones de diseño.

Apasionado de la música y los videojuegos retro.

Experiencia laboral

Freelance Software Engineer, Cuba

SEPTIEMBRE 2014 - MARZO 2017

Trabaja como desarrollador full stack independiente en varios proyectos. En este período desarrolla habilidades en múltiples lenguajes, frameworks y tecnologías que van desde ASP.NET MVC, Ruby On Rails y Android.

Full Stack Web Developer, Viera Academy, Cuba

MARZO 2017 - DICIEMBRE 2017

Desarrollador web para el sitio educativo Viera Academy.

Implementa un servicio de búsqueda de universidades usando College Scorecard API.

Mejora el rendimiento de consultas SQL con la introducción de Dapper.

Trabaja indistintamente en el **backend** (C#, ASP .NET MVC) como en el **frontend** (jQuery).

Desarrollador Web Frontend, Iberant Solutions S.L., Cuba

DICIEMBRE 2017 - ABRIL 2014

Responsable del desarrollo de la aplicación web de administración del portal de subastas española online <u>escrapalia.com</u> usando React y TypeScript

Consultor Senior, The Birchman Group, España

ABRIL 2018 - ABRIL 2019

Consultor Senior de las tecnologías de Microsoft en la nube Azure

Líder del equipo de desarrolladores de frontend. Contribuye entre sus compañeros a la consolidación de los conocimientos en temas de frontend y a la familiarización con el framework **React** junto a **Redux**.

Responsable del desarrollo de un sistema de gestión de recompensas para la Compañía Canariense de Tabacos

Responsable del desarrollo de un sistema de administración global de programas sociales para la empresa JTI

Datos personales

(+34) 603048948 jjavierdguezas@gmail.com

Links

<u>Linkedln: in/jjavierdguezas</u>

<u>GitHub: @jjavierdguezas</u>

Competencias

C# y .NET

JavaScript y TypeScript

React

ASP .NET MVC y Core

Desarrollo Frontend

Desarrollo Backend

Soluciones basadas en Microsoft Azure

Arquitectura de Soluciones basada en microservicios

DevOps

Git

Resolución de problemas

Trabajo en Equipo

Team Leadership

Mentoring

Aprendizaje Rápido

Algoritmia

Idiomas

Español: Idioma Nativo

Inglés: Competencia Profesional

Contribuye a la **solución de problemas complejos** aplicando sus conocimientos de **algoritmia**, **estructura de datos y matemática aplicada a problemas de optimización**.

Arquitecto Junior, Viseo Iberia, España

ABRIL 2019 - OCTUBRE 2020

Contribuye en el desarrollo de un framework propio para la creación de proyectos altamente escalables y distribuidos basados en Azure, CQRS, Event Sourcing y DDD.

Contribuye en el desarrollo de un framework propio para el trabajo con React y Redux de forma más sencilla

Releva al arquitecto y desarrollador principal en un proyecto donde se construyó un sistema de seguimiento en tiempo real de camiones para la compañia Votorantim Cimentos

Arquitecto y líder de desarrollo en un proyecto donde se construyó un sistema de gestión global de cursos y formaciones para la empresa JTI. A cargo de un equipo de 4 desarrolladores distribuidos en varias localidades de España.

App Development Manager, Iberant Technologies S.L., España

OCTUBRE 2020 - PRESENTE

Participación decisiva en múltiples proyectos de aplicaciones para la gestión de varias temáticas internas de empresas como JTI, Stockholm Precision Tools, F-Iniciativas y el Ministerio de Educación de República Dominicana.

Entre sus responsabilidades se encuentran:

- **Líder del equipo frontend**, preparando, actualizando y manteniendo las soluciones frontend usando React, TypeScript, Ant Design, etc
- **Desarrollador principal** en varios equipos, preparando la infrastructura en la nube Azure, los pipelines de CI/CD, revisión de pull requests y despliegues de entregables
- Participación activa en reuniones de planificación y toma de requisitos con los clientes para luego modelar soluciones a los problemas presentados
- Búsqueda y entrevista de nuevos candidatos a puestos dentro de la empresa
- Participación activa en productos propios de la empresa en múltiples áreas como la inteligencia artificial, visión por computadora y data lakehouse

Educación

Licenciado en Ciencia de La Computación, Universidad de La Habana, Cuba

SEPTIEMBRE 2012 - JUNIO 2017

Graduado Facultad de Matemática y Computación de la Universidad de La Habana

Promedio General: 4.93 (máximo 5 puntos)

Inscrito en el Libro de Graduados de Honor de la Universidad de La Habana, Segundo en el escalafón de promedios general del curso 2012-2017

Alumno Ayudante: Cursos de Álgebra y Programación 2012-2017, Alumno Ayudante más destacado de 2017

Miembro del **grupo de desarrollo web** de la Facultad de Matemática y Computación de la Universidad de la Habana

Miembro del grupo de investigación de **Gráficos por Computadora** de la Facultad de Matemática y Computación de la Universidad de la Habana

Miembro del grupo de investigación en **Generación Procedural de Contenidos** de la Facultad de Matemática y Computación de la Universidad de la Habana

Participante regular en los concursos de programación competitiva ACM-ICPC, alcanzando <u>resultados</u> a nivel Regional (**Finalista Caribeño de la ACM-ICPC de 2014**, <u>12mo lugar de 46 equipos</u> junto a dos compañeros en el equipo UH04)

Experiencia Adicional y Reconocimientos

Profesor Adiestrado, La Habana, Cuba

SEPTIEMBRE 2017 - ABRIL 2018

Profesor Adiestrado en la Licenciatura en Ciencia de la Computación de la Universidad de La Habana. Profesor de Prácticas de Programación.

Contributor, Responsively App, GitHub

MAYO 2020 - PRESENTE

Contributor del proyecto Open Source en GitHub <u>Responsively App</u>, aplicación para ayudar a desarrolladores frontend a crear sitios responsives.

Certificación Azure Developer Associate (AZ-204), España

ENERO 2022 - PRESENTE

Ha completado satisfactoriamente los requerimientos para ser reconocido como un Azure Developer Associate certificado por Microsoft. <u>Credential ID I107-8551</u>